臺灣花蓮地方法院刑事判決　　　　　　　 96年度訴字第127號
公　訴　人　臺灣花蓮地方法院檢察署檢察官
被　　　告　甲○○
指定辯護人　本院公設辯護人呂維
上列被告因違反毒品危害防制條例案件，經檢察官提起公訴（96
年度偵字第526號、第1470號），本院判決如下：
    主  文
甲○○共同販賣第二級毒品，累犯，處有期徒刑拾肆年，未扣案
之販賣第二級毒品所得新臺幣壹萬肆仟元沒收，如全部或一部不
能沒收時，以其財產抵償之；扣案0000000000門號之行動電話壹
支（內含ＳＩＭ卡壹枚）沒收。
    事  實
一、甲○○前於民國90年間因竊盜案件，經臺灣臺東地方法院判
    處有期徒刑8月確定，於91年9月19日縮刑期滿執行完畢。詎
    仍不知悔改，其明知安非他命係毒品危害防制條例所規定之
    第二級毒品，不得販賣，竟仍與丁○○、壬○○（均由檢察
    官另案偵辦中）共同基於販賣安非他命以營利之犯意，以其
    所有0000000000門號之行動電話作為聯絡販賣安非他命之用
    ，於95年12月間至96年1 月25日為警查獲時止，在花蓮縣玉
    里鎮地區，販賣安非他命予己○○、庚○○、戊○○、丙○○、辛○○等人（販賣時間、地點、對象、金額及次數均詳
    如附表）。嗣經警方對甲○○所使用之上開門號行動電話依
    法聲請核發通訊監察書，並進行監聽，始得悉上情，並扣得
    上揭門號之行動電話1支、電話簿1本、機車烙碼收執聯1 張
    、夾鏈袋1只。
二、案經花蓮縣警察局玉里分局報告臺灣花蓮地方法院檢察署檢
    察官偵查起訴。
    理  由
壹、有關證據能力部分：
    按被告以外之人於審判外之言詞或書面陳述，除法律有規定
    者外，不得做為證據；又被告以外之人於偵查中向檢察官所
    為之陳述，除顯有不可信之情況者外，得為證據；又被告以
    外之人於審判中有傳喚不到者，其於檢察事務官、司法警察
    官或司法警察調查中所為之陳述，經證明具有可信之特別情
    況，且為證明犯罪事實之存否所必要者，得為證據；又被告
    以外之人於審判外之陳述，雖不符前4 條之規定，而經當事
    人於審判程序同意作為證據，法院審酌該言詞陳述作成時之
    情況，認為適當者，得為證據；當事人、代理人或辯護人於
    法院調查證據時，知有第159條第1項不得為證據之情形，而
    未於言詞辯論終結前聲明異議者，視為有前項之同意，刑事
    訴訟法第159條第1項、第159條之1第2項、第159條之3第3款
    、第159條之5第1項、第2項分別定有明文。查：
  (一)證人己○○、庚○○、戊○○因本案由檢察官偵訊時，於訊
    問後業經具結，合於法定程序，以足擔保渠等係據實陳述，
    而渠等於檢察官訊問時之證述，依筆錄之記載，並無證據顯
    示係遭受強暴、脅迫、詐欺、利誘等外力干擾情形，或在影
    響其心理狀況致妨礙其自由陳述等顯不可信之情況，既無顯
    不可信之情況，證人己○○、庚○○、戊○○於偵查中向檢
    察官所為陳述，依刑事訴訟法第159條之1第2 項規定，自有
    證據能力。
  (二)辯護人主張丙○○警詢陳述無證據能力。然證人丙○○經本
    院合法傳喚、拘提，均未到庭，而其係經警方持搜索票至其
    住處搜索後，自願為警訊問，並就其施用安非他命來源為陳
    述，稽其作證所處情境，係在與其個人本身並無直接利害關
    係下就毒品來源所為之陳述，且依筆錄之記載，並無證據顯
    示係遭受強暴、脅迫、詐欺、利誘等外力干擾情形，或在影
    響其心理狀況致妨礙其自由陳述等情況下為證述，又其所述
    內容，尚有通訊監察譯文可資佐證，自具有可信性之特別情
    況，又其就本案被告有無販賣安非他命、販賣之時間、次數
    、金額等待證事項之證述，復為證明本案犯罪事實存否所必
    要，依刑事訴訟法第159條之3第3 款規定，證人丙○○警詢
    陳述，自有證據能力。
  (三)通聯紀錄及通訊監察譯文表，乃警方經檢察官核准自95年12
    月6日上午10時起至96年2月2日監聽被告所有之0000000000
    號行動電話所製，有臺灣花蓮地方法院檢察署95年花檢貴愛
    聲續第000401號、96年花檢貴愛聲監（續）字第000038號通
    訊監察書及電話附表在卷可憑，而上開譯文經本院提示，被
    告及辯護人對該通訊監察譯文表之記載均表示無意見而未聲
    明異議，本院審酌該通訊監察譯文表係承辦員警依據通訊監
    察之錄音據實紀錄，被告閱覽上開譯文後，亦供承確有該通
    訊監察譯文所載之對話內容等情，認作為證據係屬適當，依
    刑事訴訟法第159條之5第1項、第2項規定，有證據能力，均
    先予敘明。
貳、認定犯罪事實所憑之證據及理由：
一、訊據被告甲○○矢口否認有上開販賣第二級毒品安非他命之
    犯行，辯稱：伊有施用安非他命，與己○○、庚○○、戊○○、丙○○是朋友關係，上揭四人要購買安非他命或購毒資
    金不足時，偶會找伊合資，或請伊聯絡上手綽號「大頭」之
    人，而辛○○為何人伊無印象云云。惟查：
  (一)附表編號一之犯罪事實，業據證人己○○於偵查中結稱：伊
    有施用安非他命，並曾向被告及壬○○購買毒品，丁○○則
    是主動至伊住處，伊亦有向丁○○購毒。95年12月16日伊以
    伊所有0000000000門號之行動電話與被告聯絡，電話中所謂
    「你那邊有沒有工人」是指安非他命，而「家裡後面」則指
    丁○○住處後面，此次是被告與伊交易，交易金額新臺幣（
    下同）1000元。同年月27日伊亦以相同電話與被告聯絡購買
    安非他命，伊是至國泰大樓與被告碰面，此次也是買1000元
    等語明確；附表編號二之犯罪事實，亦據證人庚○○於偵查
    中結稱：伊有施用安非他命，並曾向被告及丁○○購買毒品
    。0000000000是伊行動電話門號。95年12月16日伊以上揭門
    號之行動電話與被告聯絡購買安非他命，電話中所謂「去他
    家」是指丁○○住處，此次被告賣伊1000元安非他命，有交
    易成功。同年月19日伊以上揭門號電話與丁○○聯絡購買安
    非他命，伊買1000元，有交易成功，是丁○○女友交付安非
    他命予伊，電話中所謂「明天好嗎」是指錢明天再給丁○○
    。同年月22日伊以上揭門號電話與丁○○聯絡購買安非他命
    ，電話中所謂「你那邊有無工作」是指有無安非他命，伊與
    丁○○在玉里鐵路的橋下碰面，伊有買到。同年月28日伊以
    公共電話與丁○○聯絡，伊至丁○○住處後門，有購得1000
    元安非他命。96年1月1日伊以上揭門號電話與被告聯絡購買
    安非他命，電話中所謂「幾個朋友」是指安非他命1000元、
    2000元，此次伊購得1000元安非他命等語明確；附表編號三
    之犯罪事實，亦據證人戊○○於偵查中結稱：伊有施用安非
    他命，並曾向被告及丁○○購買毒品。0000000000是伊行動
    電話門號。95年12月20日伊以上揭門號之行動電話與被告聯
    絡，電話中所謂「2 瓶啤酒」是指安非他命，此次伊有購得
    2000元安非他命。同年月21日伊以上揭門號行動電話與被告
    聯絡購買安非他命，伊買1000元，有交易成功，是在正一大
    賣場前交易等語明確；附表編號四之犯罪事實，亦據證人丙○○於警詢中證稱：伊有施用安非他命，並曾向被告及丁○○購買安非他命。伊平日以00-0000000號家用電話與該二人
    聯絡。95年12月13日伊以公用電話與被告聯絡購買毒品，當
    天伊至方塊遊藝場向被告購買安非他命1000元。同年月16日
    伊以上揭家用電話與被告聯絡購毒，此次伊至玉里鎮○○路
    新光人壽大樓旁之統一超商向被告購買安非他命1000元。同
    年月22日伊以上揭家用電話與被告聯絡購毒，因當天伊不方
    便出門，故請被告至伊住處樓下民生街，伊以繩子接袋子內
    放1000元垂降到樓下，被告再將安非他命放入取出1000元，
    伊再將繩子拉上來，有完成交易等語明確，均核與卷附通訊
    監察譯文相符（見警卷玉警刑字第09630000122 號第71、76
    、80、82、87、88、97至99、101 頁），復參以販賣安非他
    命係屬重罪，此為眾所周知之事，而證人己○○、庚○○、
    戊○○、丙○○與被告均係朋友關係，並無怨懟，業據被告
    供陳在卷，上揭證人殊無自陷於偽證罪之追訴而故意設詞誣
    賴被告之理，渠等證言自堪採信，被告所辯「合資」或聯絡
    上手「大頭」云云，均未見上揭證人證述一二，顯見係卸責
    之詞，委不足採。
  (二)附表編號五之犯罪事實，雖據證人辛○○於本院審理時證稱
    ：伊平日使用電話為0000000000門號行動電話及00-0000000
    號。伊於警詢時證述內容確如警詢筆錄之記載，亦確有證述
    曾向被告及壬○○購買安非他命等情，但係為警所迫，實則
    伊不認識被告，95年12月7 日及同年月12日伊均住院，伊未
    撥打通訊監察譯文上之電話，伊猜想應係店內師傅綽號「小
    邱」，本名邱垂揚之人盜用伊電話，伊是小邱老闆等語明確
    ，並提出伊之診斷證明書為證，然觀之上開診斷證明書之記
    載，證人辛○○係於95年8月30日住院於同年9月1 日轉院，
    其餘均僅門診治療，是證人辛○○證稱95年12月7 日及同年
    月12日伊均住院云云，並無證據可佐；復參以卷附95年12月
    7日之通訊監察譯文（見上揭警卷第64頁），持有000000000
    0 門號行動電話之人即自稱「我是小邱老闆」，核與證人辛○○證述伊是小邱老闆乙情相符，足見證人辛○○證稱95年
    12月7 日伊未撥打通訊監察譯文上之電話云云，並非實情。
    再者，販賣安非他命係屬重罪，此為眾所周知之事，而證人
    辛○○與被告素無恩怨，業據被告供陳在卷，衡情證人辛○○自無構詞誣陷被告之必要，另從卷附通訊監察譯文觀之，
    被告所有上揭門號之行動電話與證人辛○○平日使用上開二
    門號之電話，尚有多通關於毒品交易之通聯紀錄，然經警提
    示並質之證人辛○○，證人辛○○僅就其中95年12月12日交
    易成功者之通聯紀錄證言伊向被告購得1000元之安非他命，
    地點在伊住處前，至其餘幾次通聯，或表示未交易成功、或
    表示似乎有成交但忘記云云，則苟證人辛○○為警所迫或有
    設詞誣陷被告之意圖，何以會僅就數次通聯中擇其中一次有
    交易成功之情形而證述？顯見證人辛○○於警詢證述確係實
    情（證人辛○○於本院審理時業已證述其警詢陳述內容確如
    警詢筆錄之記載，且交互詰問過程，亦足以保障被告之反對
    詰問權，是證人辛○○之警詢陳述自為其於審理中證述之一
    部份，附此敘明），其於本院審理時翻異前詞，顯係為迴護
    被告之詞，並無可採。至證人辛○○於本院審理時，具結後
    卻為虛偽證述，是否涉有偽證罪嫌，應俟本案確定後由檢察
    官另行偵辦處理，併予敘明。
  (三)證人己○○於偵查中又結稱：伊是透過被告認識壬○○，才
    向壬○○購毒，又因壬○○與丁○○同住，而被告亦常至丁○○住處出出入入，故購毒地點都約在丁○○住處後面等語
    ；證人庚○○則於偵查中結稱：95年12月11日伊撥打被告電
    話欲購買毒品，但被告要伊找丁○○等語，核與通訊監察譯
    文相符（見上揭警詢筆錄第69頁），證人戊○○則於偵查中
    結稱：95年12月12日伊撥打三通電話給被告，欲購買安非他
    命，因伊與丁○○不熟，故透過被告購買，但此次未買到等
    語，亦核與通訊監察譯文相符（見上揭警詢筆錄第72頁），
    則上揭證人向壬○○與丁○○購買毒品，屢透過被告居間介
    紹，而被告毒品交易之地點亦位於與壬○○與丁○○有地緣
    關係之渠等住處後方，據此，足認被告與丁○○、壬○○就
    販賣安非他命乙事，顯有犯意聯絡及行為分擔至酌。
  (四)綜上所述，本案事證已臻明確，被告犯行堪以認定，應予依
    法論科。又被告聲請傳喚己○○、庚○○、戊○○，欲證明
    伊未販毒予上揭證人，然因上揭證人業於偵查中傳訊且均結
    證明確，是上開待證事項已臻明瞭而無再行調查之必要，從
    而本院認無需再傳喚上揭證人，附此敘明。
二、核被告所為，係犯毒品危害防制條例第4條第2項之販賣第二
    級毒品罪。被告販賣前持有安非他命之低度行為，應為販賣
    之高度行為所吸收，不另論罪。又刑事法若干犯罪行為態樣
    ，本質上原具有反覆、延續實行之特徵，立法時既予特別歸
    類，定為犯罪構成要件之行為要素，則行為人基於概括之犯
    意，在密切接近之一定時、地持續實行之複次行為，倘依社
    會通念，於客觀上認為符合一個反覆、延續性之行為觀念者
    ，於刑法評價上，即應僅成立一罪。學理上所稱「集合犯」
    之職業性、營業性或收集性等具有重覆特質之犯罪均屬之，
    例如經營、從事業務、收集、販賣、製造、散布等行為概念
    者是（最高法院95年臺上字第1079號判決意旨參照）。查被
    告販賣第二級毒品安非他命，該犯罪本質上具有營利而重覆
    之特質，是被告雖自95年12月間販賣至96年1 月25日為警查
    獲時止，惟其所為仍屬單純一罪。又被告與丁○○、壬○○
    ，就上開犯行有犯意聯絡及行為分擔，為共同正犯。又被告
    有事實欄所載之犯罪前科及執行紀錄，此有臺灣高等法院被
    告前案紀錄表乙份在卷可稽，其於徒刑執行完畢，5 年以內
    故意再犯本件有期徒刑以上之罪，為累犯，應依刑法第47條
    第1 項規定加重其刑（其中就販賣第二級毒品罪之無期徒刑
    部分不得加重）。又公訴人於審理時以附表編號二95年12月
    19日及同年月22日之犯罪事實乃係丁○○販毒予庚○○因而
    加以減縮，然被告與丁○○既為共同正犯之關係，已如上述
    ，被告自應對丁○○販毒之結果負責，故公訴人減縮此部分
    之犯罪事實，顯有誤會，併予說明。爰審酌被告不惟自身沾
    染吸毒惡習，刻正執行觀察勒戒中，更為暴利所誘，竟從事
    毒品販賣，助長毒品蔓延，擴大毒品危害，對社會造成之危
    害重大，並斟酌被告販賣毒品之次數、數量、所獲得不法報
    酬，及犯後在證據鑿鑿之情況下，仍飾詞諉過，毫無悔意之
    態度等一切情狀，量處如主文所示之刑，以資懲儆。末查被
    告販賣毒品共實際取得14000 元，應依毒品危害防制條例第
    19條第1 項之規定沒收之，如全部或一部不能沒收時，以其
    財產抵償之。另扣案之0000000000門號行動電話1 支（內含
    ＳＩＭ卡1 枚），係被告被告所有，業據其供承在卷，且供
    聯絡販賣安非他命之用，有通訊監察譯文可佐，自應依同條
    例第19條第1 項之規定沒收之（臺灣高等法院暨所屬法院88
    年法律座談會刑事類提案第29號意見參照）。至電話簿1 本
    、機車烙碼收執聯1張，夾鏈袋1只，依卷內證據尚無法證明
    與被告所犯本案有何關連，自難認係供犯罪所用之物，爰不
    予宣告沒收，均附此敘明。
據上論斷，應依刑事訴訟法第299條第1項前段，毒品危害防制條
例第4條第2項、第19條第1項，刑法第11條前段、第28條、第47
條第1項，判決如主文。
本案經檢察官乙○○到庭執行職務
中　　華　　民　　國　　96　　年　　6 　　月　　14　　日
　　　　　　            臺灣花蓮地方法院刑事第一庭
                            審判長法  官  張 健 河
　　　　　　　　　　　　　　      法  官  李 世 華
　　　　　　　　　　　　　　      法  官　吳 韻 馨
上列正本證明與原本無異。
如對本判決不服，應於送達後10日內，向本院提出上訴狀。（應
抄附繕本）
                                  書記官
中　　華　　民　　國　　96　　年　　6 　　月　　14　　日
附表
┌──┬────────┬─────────┬───┬─────┬───┐
│編號│時            間│地              點│對  象│交易金額  │備  註│
├──┼────────┼─────────┼───┼─────┼───┤
│    │95年12月16日    │花蓮縣玉里鎮○○路│      │1000元    │      │
│    │                │1段73號丁○○住處 │      │          │      │
│    │                │後方              │      │          │      │
│ 一 ├────────┼─────────┤己○○├─────┤      │
│    │95年12月27日    │花蓮縣玉里鎮○○路│      │1000元    │      │
│    │                │1段國泰人壽保險公 │      │          │      │
│    │                │司附近            │      │          │      │
├──┼────────┼─────────┼───┼─────┼───┤
│    │95年12月16日    │花蓮縣玉里鎮○○路│      │1000元    │      │
│    │                │1段73號丁○○住處 │      │          │      │
│    │                │後方              │      │          │      │
│    ├────────┼─────────┤      ├─────┤      │
│    │95年12月19日    │同上              │      │1000元    │      │
│ 二 ├────────┼─────────┤庚○○├─────┤      │
│    │95年12月22日    │花蓮縣玉里鎮玉里鐵│      │1000元    │      │
│    │                │路橋下            │      │          │      │
│    ├────────┼─────────┤      ├─────┤      │
│    │95年12月28日    │花蓮縣玉里鎮○○路│      │1000元    │      │
│    │                │1段73號丁○○住處 │      │          │      │
│    │                │後方              │      │          │      │
│    ├────────┼─────────┤      ├─────┤      │
│    │96年1月1日      │同上              │      │1000元    │      │
├──┼────────┼─────────┼───┼─────┼───┤
│    │95年12月20日    │不詳              │      │2000元    │      │
│ 三 ├────────┼─────────┤戊○○├─────┤      │
│    │95年12月21日    │花蓮縣玉里鎮○○路│      │1000元    │      │
│    │                │「正一大賣場」前  │      │          │      │
├──┼────────┼─────────┼───┼─────┼───┤
│    │95年12月13日    │花蓮縣玉里鎮方塊城│      │1000元    │      │
│    │                │遊樂場後門        │      │          │      │
│    ├────────┼─────────┤      ├─────┤      │
│    │95年12月16日    │花蓮縣玉里鎮○○路│丙○○│1000元    │      │
│ 四 │                │新光人壽大樓旁7-11│      │          │      │
│    │                │超商前            │      │          │      │
│    ├────────┼─────────┤      ├─────┤      │
│    │95年12月22日    │花蓮縣玉里鎮○○街│      │1000元    │      │
│    │                │丙○○住處樓下    │      │          │      │
├──┼────────┼─────────┼───┼─────┼───┤
│ 五 │95年12月12日下午│花蓮縣玉里鎮○○路│辛○○│1000元    │      │
│    │4時許           │辛○○住處樓下    │      │          │      │
└──┴────────┴─────────┴───┴─────┴───┘
